【裁判字號】    90,訴,758
【裁判日期】    901029
【裁判案由】    清償借款
【裁判全文】
臺灣彰化地方法院民事判決  九十年度訴字第七五八號
    原      告  華南商業銀行股份有限公司
    法定代理人  丙○○
    訴訟代理人  乙○○
                丁○○
    被      告  甲○○
右當事人間請求清償借款事件，本院判決如左：
    主      文
被告應給付原告新台幣貳佰參拾萬元及自民國八十六年四月十八日起至清償日止，按
年息百分之九．一七五計算之利息，暨自民國八十六年五月十九日起，其逾期在六個
月以內者，另按上開利率百分之十，其逾期在六個月以上者，另按上開利率百分之二
十計付之違約金。
訴訟費用由被告負。
本判決於原告以新台幣柒拾柒萬元為被告供保後，得假執行。
    事      實
甲、原告方面：
一、聲明：除擔保金額外，求為判決如主文所示。
二、陳述：
    被告以訴外人江周報為連帶保證人，於民國八十六年一月十八日向原告借款新台
    幣（下同）二百三十萬元，約定借款期限自八十六年一月十八日起至一０一年一
    月十八日止，前二十四個月按月付息，第二十五月起按月攤還本息，約定利息為
    年利率百分之九‧一七五採機動利率計付，被告如逾期付本金或利息，其逾期在
    六個月以內者，另按上開利率計百分之十，其逾期在六個月以上者，另按上開利
    率百分之二十計付違約金，並約定如有契約第九條第二項第一款情事時，視為全
    部到期，詎被告僅繳息至八十六年四月十七日止，即未再依約繳納，經催討仍未
    清償，其債務視為全部到期，爰訴請判決如聲明所示。
三、證據：提出貸款契約、授信約定書、貸款本息攤還表等影本各一件為證。
乙、被告方面：
一、聲明：駁回原告之訴。
二、陳述：
    本件借款雖為其向原告所貸款，然其用來抵押之房屋已轉給他人，並且約定債務
    由他人來承受，當時是交給代書辦的，並不知道沒有通知原告。
三、證據：聲請訊問證人江顯章。
    理      由
一、原告主張被告於八十六年一月十八日向原告借款二百三十萬元，約定利息為年利
    率百分之九‧一七五採機動利率計付，如逾期付本金或利息，其逾期在六個月以
    內者，另按上開利率計百分之十，其逾期在六個月以上者，另按上開利率百分之
    二十計付違約金等事實，為被告所不爭執，且有原告提出之貸款契約、授信約定
    書可稽，自堪信為真實。
二、又原告主張被告僅繳息至八十六年四月十七日止，即未再依約繳納，經催討仍未
    清償，其債務視為全部到期等語，則為被告所否認，辯稱：其用來抵押之房屋已
    轉給他人，並且約定債務由他人來承受，當時是交給代書辦的，並不知道沒有通
    知原告等語。按當事人主張有利於己之事實者，就其事實有舉證之責任，民事訴
    訟法第二百七十七條定有明文，被告主張其債務已由他人承擔等語，雖舉證人江
    顯章為證，然證人江顯章經本院傳喚均未到庭，無以證明有被告所稱他人承擔債
    務之事，況且依民法第三百零一條明規定：「第三人與債務人訂立契約承擔其債
    務者，非經債權人承認，對於債權人不生效力。」，被告主張其債務移轉於第三
    人，被告亦未能舉證其已將債務移轉一節通知原告並得原告同意，故被告所辯，
    均無可採。
三、從而，原告依據消費借貸之法律關係，訴請判決如主文第一項所示，為有理由，
    應予准許。
四、又原告陳明願供保請准宣告假執行，經核無不合，爰酌定相當之保金額，併
    宣告之。
據上論結：本件原告之訴為有理由，爰依第七十八條、第三百九十條第二項，判決如
主文。
中      華      民      國    九十    年      十      月    二十九      日
                                臺灣彰化地方法院民事第三庭
~B法      官  陳弘仁
右正本證明與原本無異。
如不服本判決，應於判決送達後廿日之不變期間內，向本院提出上訴狀。
~B法院書記官  卓俊杰
中      華      民      國    九十    年      十      月    二十九      日


司法院資訊處製作；財團法人民間司法改革基金會備份。
